bg-BG: Електроника > Aудио > Аудиокомпоненти > Сигнални процесори: Кросоувъри; Процесори за ефекти; Еквалайзери; Системи за управление на високоговорители; Микрофонни предусилватели; Шумозащитни системи и компресори; Фоно предусилватели
vi: Thiết bị điện tử > Âm thanh > Bộ phận thiết bị âm thanh > Bộ xử lý tín hiệu: Bộ phân tầng; Bộ xử lý hiệu ứng; Bộ chỉnh ẩm; Hệ thống quản lý loa; Bộ tiền khuếch đại micrô; Thiết bị nén và khử tiếng ồn; Bộ tiền khuếch đại tầng phono
fi: Elektroniikka > Audio > Audiokomponentit > Signaaliprosessorit: Jakosuodattimet; Efektiprosessorit; Taajuuskorjaajat; Kaiutinjärjestelmät; Mikronietuvahvistimet; Kohinaportit ja -kompressorit; Levysoittimien etuvahvistimet
en: Electronics > Audio > Audio Components > Signal Processors: Crossovers; Effects Processors; Equalizers; Loudspeaker Management Systems; Microphone Preamps; Noise Gates & Compressors; Phono Preamps
pl: Elektronika > Audio > Elementy audio > Procesory sygnałowe: Crossovery; Procesory efektów; Equalizery; Systemy do zarządzania PA; Przedwzmacniacze mikrofonowe; Bramki szumów i kompresory; Przedwzmacniacze gramofonowe
de: Elektronik > Audio > Audiokomponenten > Signalprozessoren: Frequenzweichen; Effektprozessoren; Equalizer; Steuerungssysteme für PA-Anlagen; Mikrofonvorverstärker; Noise Gates & Kompressoren; Phono-Vorverstärker
fr: Appareil électronique > Audio > Composants audio > Processeurs de signal: Filtres de répartition (crossovers); Processeurs d’effets; Égaliseurs; Systèmes de gestion de la sonorisation; Préamplis de microphone; Noise Gates et compresseurs; Préamplis phono
it: Elettronica > Audio > Componenti audio > Processori di segnale: Crossover; Processori di effetti; Equalizzatori; Sistemi di gestione amplificatori; Preamplificatori microfonici; Noise gate e compressori; Preamplificatori phono
pt-BR: Eletrônicos > Áudio > Componentes para equipamentos de áudio > Processadores de sinal: Crossovers; Processadores de efeito; Equalizadores; Sistemas de gerenciamento de comunicação sonora; Pré-amplificador de microfone; Compressores e barreiras contra ruídos; Pré-amplificador de áudio
pt-PT: Eletrónica > Áudio > Componentes áudio > Processadores de sinal: Separadores de frequências; Processadores de efeitos; Equalizadores; Sistemas de gestão de altifalante; Pré-amplificadores de microfone; Portões de ruído e compressores; Pré-amplificadores de phono
nl: Elektronica > Audio > Audiocomponenten > Signaalprocessoren: Cross-overs; Effectenprocessoren; Equalizers; Omroepsystemen; Microfoonvoorversterkers; Geluidspoorten en -compressors; Phono voorversterkers
ro-RO: Electronice > Audio > Componente audio > Procesoare de semnal: Crossover; Procesoare pentru efecte; Egalizatoare; Sisteme de management al difuzoarelor; Preamplificatoare pentru microfoane; Dispozitive de control volum și compresoare; Preamplificatoare phono
es: Electrónica > Audio > Equipo de sonido > Procesadores de señales: Filtros crossover; Pedales de efectos; Ecualizadores; Sistemas de gestión de megafonía; Preamplificadores de micrófono; Compresores y puertas de ruido; Preamplificadores de sonido
ja: 電子機器 > オーディオ > オーディオ機器 > シグナルプロセッサー: クロスオーバー; エフェクトプロセッサー; イコライザー; PA管理システム; マイクプリアンプ; ノイズゲート・コンプレッサー; フォノプリアンプ
sl-SI: Elektronika > Avdio > Avdio komponente > Signalni procesorji: Delilniki; Procesorji učinkov; Izenačevalniki; Sistemi za upravljanje zvočnikov; Mikrofonski predojačevalci; Šumni pragovi in kompresorji; Predojačevalci za gramofon
zh-CN: 电子产品 > 音频 > 音频组件 > 信号处理器: 分频器; 声效处理器; 均衡器; 扩音管理系统; 麦克风前置放大器; 噪声门与压限器; 唱机前置放大器
sv: Elektronik > Ljud > Ljudkomponenter > Signalprocessorer: Delningsfilter; Effektprocessorer; Equalizer; System för hantering av PA-anläggningar; Mikrofonförförstärkare; Brusgrindar och kompressorer; Förförstärkare
da: Elektronik > Lyd > Lydkomponenter > Signalprocessorer: Crossovers; Effektbehandlere; Equalizere; PA-styringssystemer; Mikrofonforforstærker; Støjreduktion og komprimering; Forforstærker
cs: Elektronika > Zvuk > Zvukové komponenty > Signálové procesory: Výhybky; Efektové procesory; Ekvalizéry; Ozvučovací systémy; Mikrofonní předzesilovače; Šumové brány a kompresory; Gramofonní předzesilovače
sk-SK: Elektronika > Zvukové zariadenia > Audio komponenty > Signálové procesory: Crossovery; Efektové procesory; Ekvalizéry; Systémy riadenia reproduktorov; Mikrofónové predzosilňovače; Protihlukové brány a kompresory; Phono predzosilňovače
ru: Электроника > Аудиотехника > Компоненты аудиосистем > Сигнальные процессоры: Кроссоверы; Эффект-процессоры; Эквалайзеры; Контроллеры акустических систем; Микрофонные предусилители; Пороговые шумоподавители и компрессоры; Фонокорректоры
lt-LT: Elektronika > Garsas > Garso komponentai > Signalų procesoriai: Krosoveriai; Efektų procesoriai; Glodintuvai; Garsiakalbių valdymo sistemos; Mikrofonų priešstiprintuviai; Triukšmo vartai ir kompresoriai; Phono priešstiprintuviai
el: Ηλεκτρονικά > Ήχος > Συστατικά ήχου > Επεξεργαστές σήματος: Crossovers (Διαιρέτες Συχνοτήτων); Επεξεργαστές εφέ; Ισοσταθμιστές; Συστήματα διαχείρισης ηχείων; Προενισχυτές μικροφώνου; Πύλες μείωσης θορύβου & συμπιεστές); Προενισχυτές πικάπ
ko: 전자기기 > 오디오 > 오디오 구성품 > 신호 처리기: 크로스오버; 멀티 이펙터; 이퀄라이저; 스피커 관리 시스템; 마이크 프리앰프; 노이즈 게이트/컴프레서; 포노 앰프
hu: Elektronika > Hang > Hangkomponensek > Jelfeldolgozók: Keresztváltók; Hatásfeldolgozók; Kiegyenlítők; Hangszórókezelő rendszerek; Mikrofon-előerősítők; Zajkapuk és kompresszorok; Phono előerősítők
hr-HR: Elektronika > Audio > Audio dijelovi > Signalni procesori: Skretnice; Procesori efekata; Ekvilajzeri; Sustavi upravljanja zvučnicima; Mikrofonska pretpojačala; Uređaji za kontrolu glasnoće zvučnog signala i kompresori; Fono pretpojačala
th: อิเล็กทรอนิกส์ > เสียง > ส่วนประกอบทางเสียง > ตัวประมวลผลสัญญาณ: ครอสโอเวอร์; ตัวประมวลผลเอฟเฟกต์; อีควอไลเซอร์; ระบบการจัดการลำโพง; ปรีไมค์; นอยซ์ เกทและคอมเพรสเซอร์; โฟโน พรีแอมป์
nb: Elektronikk > Lyd > Lydkomponenter > Signalprosessorer: Crossovere; Effektprosessorer; Equalizere; Systemer for høyttaleradministrasjon; Forforsterkere til mikrofoner; Lydgater og kompressorer; Phono-forforsterkere
zh-TW: 電子器材 > 音訊設備 > 音訊元件 > 訊號處理器: 分頻器; 音效處理器; 等化器; 揚聲器管理系統; 麥克風前級放大器; 雜訊門和壓縮器; 唱頭放大器
tr: Elektronik > Ses > Ses Bileşenleri > Sinyal İşlemcileri: Crossover'lar; Efekt İşlemcileri; Ekolayzırlar; Anons Yönetim Sistemleri; Mikrofon Preamplifikatörleri; Gürültü Geçit ve Sıkıştırıcıları; Ses Kayıt Preamplifikatörleri